【裁判字號】    90,交易,464
【裁判日期】    901012
【裁判案由】    妨害公務等
【裁判全文】
臺灣桃園地方法院刑事判決                          九十年度交易字第四六四號
    公  訴  人  臺灣桃園地方法院檢察署檢察官
    被      告  甲○○
右列被告因妨害公務等案件，經檢察官提起公訴（九十年度偵字第一二九八六號），
本院判決如左：
        主  文
甲○○服用酒類不能安全駕駛動力交通工具而駕駛，處罰金貳萬元。又對於公務員依
法執行職務時，施強暴，處有期徒刑肆月。罰金如易服勞役、有期徒刑如易科罰金，
均以參佰元折算壹日。
        事  實
一、甲○○明知服用酒類後其吐氣所含酒精成份超過每公升０點二五毫克以上者，即
    為酒力所困，辨識力、注意力、反應力均不如常人，不得駕駛車輛，為道路交通
    安全規則第一百十四條第二款所明定；且服用酒類或其他相類之物，不能安全駕
    駛動力交通工具而駕駛，係觸犯刑法第一百八十五條之三之公共危險罪名。詎料
    甲○○竟於民國（下同）九十年八月五日上午十時許至下午二十時許，在桃園縣
    大園鄉坑口村後壁厝十一鄰一０二之十七號附近之曼巴泰國餐廳飲用啤酒十二瓶
    後，旋即駕駛車牌號碼七Ｂ─五四０九號自用小客車，搭載泰國籍同事ＯＵＳＯ
    ＯＮＧＮ  ＥＲＮ  ＣＯＨＡＮＯＮ至桃園縣中壢市訪友。嗣於九十年八月六日
    凌晨零時許，甲○○駕駛前揭自小客車行經桃園縣大園鄉省道台十五線公路三十
    二點五公里處，碰到警員依法執行取締超速及酒後駕車勤務，甲○○因喝酒心虛
    乃基於妨害公務之犯意於警員攔停時加速逃逸，於同日凌晨零時十分許，在桃園
    縣大園鄉○○○○○道大園交流道旁，為尾隨之警車攔下，甲○○遂以強暴之方
    法，先行倒車後再往前衝撞車牌號碼ＭＤ─四六一三號巡邏警車及桃園縣警察局
    交通隊員乙○○、廖俊育及李桂祥等三人，致該巡邏車右前葉子板損壞（毀損部
    分未據告訴，警員未受傷）。後甲○○復駕車逆向往桃園縣楊梅鎮埔心方向行駛
    ，於同日零時二十分許，在桃園縣大園鄉三石村五鄰三塊石四十六之二號，撞毀
    丙○○家中圍牆及其所有車牌號碼ＫＹ─三五四八號自用小客車，並翻車致所搭
    載之泰國籍同事ＯＵＳＯＯＮＧＮ  ＥＲＮ  ＣＯＨＡＮＯＮ頭、手部受傷（毀
    損及過失傷害罪均未據告訴），甲○○亦負傷逃離現場。嗣於九十年八月六日凌
    晨六時五十四分許，甲○○又折返桃園縣大園鄉三石村五鄰三塊石四十六之二號
    車禍現場時，為警循線查獲；經警測得其吐氣所含酒精成份達每公升０點四五毫
    克，已達不能安全駕駛動力交通工具之狀態，而仍執意駕駛前揭自用小客車，致
    生危害於其他人、車來往之安全。
二、案經桃園縣警察局大園分局報請台灣桃園地方法院檢察署檢察官偵查起訴。
        理  由
一、右揭事實訊據被告甲○○坦承不諱，核與證人乙○○、丙○○、ＯＵＳＯＯＮＧ
    Ｎ  ＥＲＮ  ＣＯＨＡＮＯＮ證述之情節相符，並有酒測單一紙、道路交通事故
    調查報告表一份、舉發違反道路交通管理事件通知單一份、照片九幀等附卷可稽
    。
二、依照交通部運輸研究所七十九年八月對駕駛人行為之研究（酒醉駕車對駕駛行為
    之分析研究）指出，吐氣每公升酒精含量零點二五mg等於血液中酒精濃度（Bl-
    ood Alcohol Concentration簡稱BAC）百分之零點零五（亦即每100ml血液中含
    50mg酒精），而（1）BAC到達百分之0.03至百分之0.05時，對駕駛能力之影響為
    ：多數駕駛人心境逐漸變幻不定、視覺與反應靈敏性減弱、對速度及距離的判斷
    力差。對心理行為之影響為：觀察力逐漸欠缺、心情漸趨輕鬆、自信心增加、多
    話、精神狀態處於陶醉感。（2）BAC到達百分之0.05至百分之0.08時，對駕駛能
    力之影響為：反應遲鈍、駕駛能力受損、遲而不決或決而不行。對心理行為之影
    響為：情緒鬆弛、感情與行為趨向誇張、肌肉不協調、精神處於興奮狀態。（3
    ）BAC到達百分之0.08至百分之0.15時，對駕駛能力之影響為：判斷力嚴重受到
    影響、體能與精神協調受損、駕駛之體能困難增加。對心理行為之影響為：產生
    情緒異常現象、步伐不平穩、言語不清、反應惡劣、記憶及判斷力受損、精神處
    於錯亂狀態。（4）超過百分之0.15，對駕駛能力之影響為：視線搖晃、駕駛已
    進入恍惚狀態、判斷及理解遭到扭曲、駕駛不穩定。對心理行為之影響為：意識
    不明、嘔吐、站、走及講話困難、責任感喪失、精神處於麻痺狀態。（5）超過
    百分之0.5，對駕駛人能力之影響為：無法開車。對心理行為之影響為：爛醉如
    泥、失去知覺可能致死、精神處於昏睡狀態。被告駕駛自小客車為動力交通工具
    ，其有服用酒類，經警測試呼氣酒精濃度值為０點四五MG/L可證，對照上開交通
    部之研究報告，被告呼氣酒精濃度值為０點四五MG/L相當血液酒精濃度百分之０
    點０九，對其駕駛能力之影響為：判斷力嚴重受到影響、體能與精神協調受損、
    駕駛之體能困難增加。對心理行為之影響為：產生情緒異常現象、步伐不平穩、
    言語不清、反應惡劣、記憶及判斷力受損、精神處於錯亂狀態。再參以被告有撞
    倒他人住宅圍牆之異常駕駛行為，被告顯然不能安全駕駛動力交通工具。
三、被告甲○○明知於酒後不能安全駕駛交通動力工具者不得駕駛，猶駕駛自小客車
    並肇事，核被告所為，係犯刑法第一百八十五條之三之不能安全駕駛交通動力工
    具而駕駛罪。其駕車衝撞依法執行職務之警車及警員以施暴，係犯同法第一百三
    十五條第一項之罪。其所犯上開二罪，犯意各別、行為互殊，應予分論併罰。審
    酌被告之犯罪動機、目的、手段、所生之危害及犯後已與被害人和解態度良好等
    一切情狀，量處如主文所示之刑，並諭知易科罰金及易服勞役之折算標準。
據上論斷，應依刑事訴訟法第二百九十九條第一項前段，刑法第一百八十五條之三、
第一百三十五條第一項、第四十一條第一項前段、第四十二條第二項，罰金罰鍰提高
標準條例第一條前段、第二條，判決如主文。
本案經檢察官陳大偉到庭執行職務。
中        華        民        國      九十    年    十    月    十二    日
                                  臺灣桃園地方法院刑事第二庭
                                      法  官  張淑芬
右正本證明與原本無異。
如不服本判決，應於判決送達後十日內向本院提出上訴狀( 應附繕本 )，上訴於臺灣
高等法院。
                                    書記官   黃文琪
中        華        民        國     九  十    年   十   月    十八    日
附論罪科刑依據之法條：
刑法第一百八十五條之三
服用毒品、麻醉藥品、酒類或其他相關之物、不能安全駕駛動力交通工具而駕駛者，
處一年以下有期徒刑、拘役或三萬元以下罰金。
刑法一百三十五條第一項
對於公務員依法執行職務時，施強暴脅迫者，處三年以下有期徒刑、拘役或三百元以
下罰金。


司法院資訊處製作；財團法人民間司法改革基金會備份。
